臺灣臺北地方法院刑事判決　　　　　　　 94年度易字第595號
公訴人　臺灣臺北地方法院檢察署檢察官
被　告　戊○○
　　　　　　　　(另案
上列被告因竊盜案件，經檢察官提起公訴（九十三年度偵字第二
O六五O號）及移送併辦 (九十四年度偵字第一一三三二號、九十
四年度偵字第一一三五一號、九十四年度偵字第五六一七號、九
十四年度偵字第七一三O號、 九十四年度偵字第七四四二號、九
十四年度偵字第八OO八號、臺灣板橋地方法院檢察署九十四年度
偵字第八八九二號 )，本院因被告所犯非死刑、無期徒刑、最輕
本刑三年以上有期徒刑之罪或高等法院管轄第一審之案件，經被
告就被訴事實為有罪之陳述，裁定由受命法官獨任進行簡式審判
程序，判決如下：
    主  文
戊○○連續攜帶兇器，毀越門扇，於夜間侵入住宅或有人居住之
建築物竊盜，累犯，處有期徒刑參年貳月。扣案鑰匙壹支，未扣
案之角尺壹支及螺絲起子壹支，均沒收。
    事  實
一、戊○○前於民國八十九年間因贓物案件，經臺灣桃園地方法
    院判處有期徒刑三月確定，甫於九十年八月七日易科罰金執
    行完畢。詎猶不知悔改，復基於意圖為自己不法所有之概括
    犯意，連續於如附表所示之時、地，或以徒手方式，或以自
    備鑰匙，或持客觀上足以為凶器之螺絲起子、角尺等工具，
    或以毀壞被害人門窗之方式，或以侵入他人住宅或有人居住
    之建築物之方式 (毀損、侵入他人住宅部分，均未據各該被
    害人提出告訴)，竊取如附表所示之被害人物品 (行為態樣
    、被害人、所竊取之物品均詳如附表所載)，嗣於九十三年
    十一月十八日下午一時四十分許，騎乘竊取得來之己○○所
    有車牌號碼BJG-152號重型機車 (惟其上車牌已經戊○○改
    懸掛戊○○所有之車牌號碼LOR-241號車牌)，行經臺北縣土
    城市○○路○段一百八十九號前，為警查獲，並扣得其所有
    鑰匙一支，始悉上情。
二、案經台北縣政府警察局土城分局移送臺灣臺北地方法院檢察
    署偵查起訴及移送併案審理。
    理  由
一、上揭如附表所示之連續加重竊盜犯行業據被告戊○○於本院
    審理中坦承不諱，核與被害人己○○ (九十三年度偵字第二
    O 六五O號卷第十二至十四頁、第二十七頁)、丙○○ (板橋
    地方法院檢察署九十四年度偵字第五七O二號卷第八頁至第
    九頁)、陳勇全 (九十四年度偵字第七四四二號卷第一百四
    十六頁至第一百四十七頁)、辛○○ (九十四年度偵字第五
    六一七號卷第四十六頁至第四十八頁)、卯○○ (九十四年
    度偵字第七四四二號卷第一百六十二頁至第一百六十三頁)
    、丁○○ (九十四年度偵字第七四四二號卷第四十四頁至第
    四十五頁)、壬○○ (九十四年度偵字卷第七四四二號卷第
    一百二十四頁至第一百二十五頁)、辰○○ (九十四年度偵
    字第五六一七號卷第四十三頁至第四十四頁)、子○○ (九
    十四年度偵字第七四四二號卷第一百三十八頁至第一百四十
    頁)、丑○○ (九十四年度偵字第七四四二號卷第一百三十
    二頁至第一百三十四頁)、寅○○ (九十四年度偵字第七四
    四二號卷第一百四十二頁至第一百四十四頁)、榮延達 (九
    十四年度偵字卷第五六一七號卷第五十七頁至第五十八頁)
    、乙○○ (九十四年度偵字第七四四二號卷第一百五十五頁
    至第一百五十六頁)、甲○○ (九十四年度偵字第七四四二
    號卷第一百五十九頁至第一百六十頁)、癸○○ (九十四年
    度偵字第七四四二號卷第一百二十八頁至第一百二十九頁)
    、庚○○ (九十四年度偵字第五六一七號卷第六十三頁至第
    六十六頁)、巳○○ (九十四年度偵字第八OO八號卷第十一
    頁至第十二頁)、吳宣賢 (九十四年度偵字第七四四二號卷
    第一百五十一頁至第一百五十二頁)等人於警詢中指述之被
    害情節相符，並經證人許家銘 (九十四年度偵字第八OO八號
    卷第十三頁至第十四頁)、李基園 (九十四年度偵字第八OO
    八號卷第十五頁至第十六頁)等人於警詢中證述屬實，復有
    贓物認領保管單 (分別見九十三年度偵字第二O六五O號卷第
    十九頁、板橋地方法院檢察署九十四年度偵字第五七O二號
    卷第二十二頁、九十四年度偵字第七四四二號卷第一百五十
    頁、九十四年度偵字第五六一七號卷第四十九頁、九十四年
    度偵字第七四四二號卷第一百六十五頁、九十四年度偵字第
    七四四二號卷第四十六頁、九十四年度偵字第七四四二號卷
    第一百二十六頁、九十四年度偵字第七四四二號卷第一百四
    十一頁、九十四年度偵字第七四四二號卷第一百三十六頁、
    九十四年度偵字第七四四二號卷第一百四十五頁、九十四年
    度偵字第五六一七號卷第五十九頁、九十四年度偵字第七四
    四二號卷第一百五十八頁、九十四年度偵字第七四四二號卷
    第一百三十一頁、九十四年度偵字第八OO八號卷第十八頁、
    九十四年度偵字第七四四二號卷第一百五十四頁)、車輛竊
    盜、車牌失竊資料個別查詢報表 (分別見九十三年度偵字第
    二O六五O號卷第十六頁、九十四年度偵字第八OO八號卷第十
    七頁)、車籍資料 (板橋地方法院檢察署九十四年度偵字第
    五七O二號卷第三十頁)、陳勇全身分證正反面影本、健保卡
    影本 (九十四年度偵字第七四四二號卷第一百三十七頁及第
    一百四十九頁)、遭變造之甲○○身分證正反面影本 (九十
    四年度偵字第七四四二號卷第一百六十一頁)、臺北縣政府
    警察局中和分局受理刑事案件報案三聯單影本 (九十四年度
    偵字第七四四二號卷第一百二十七頁、第一百三十頁、一百
    三十五頁)等在卷可稽，及扣案鑰匙一支可資佐證，又如附
    表編號二十所示之犯行，業據被告於本院審理中當庭供稱：
    其將所竊取之2293-DL車牌改懸掛在原車牌號碼1205-DQ車輛
    上，該車輛丟棄之後被福特車廠拖吊回去等語，核與公訴人
    當庭庭呈之車號查詢汽車車籍資料所顯示: 原本懸掛2293-D
    L車牌之車輛廠牌確實為福特六和，且牌照狀態已變更等情
    相符，可資佐證被告此部分之自白應與事實相符，故被告確
    有如附表編號二十所示之犯行，亦可確信，綜上，本件事證
    明確，被告確犯有如附表所示之件連續加重竊盜犯行自堪以
    認定，應予依法論科。
二、按所謂有人居住之建築物，不以行竊時有人居住其內為必要
    ，其居住人宿於樓上，或大樓管理員居住另室，而乘隙侵入
    其他房間行竊者，均不失為侵入有人居住之建築物行竊，最
    高法院六十九年臺上字第三九四五號判例可資參照。復按刑
    法第三百二十一條第一項第二款所謂安全設備，係指依社會
    通常觀念足認為防盜之設備而言，最高法院五十五年臺上字
    第五四七號亦著有判例可資參照。又按推窗伸手入室，竊取
    衣物，雖其身體未侵入住宅，尚難論以於夜間侵入住宅竊盜
    罪名，但其竊盜之手段，既已越進窗門，使他人窗門安全之
    設備失其防閑之效用，自應構成刑法第三百二十一條第一項
    第二款之罪，最高法院四十一年臺非字第三十八號判例，足
    資參照。末按刑法第三百二十一條第一項第三款規定之兇器
    ，其種類並無限制，凡客觀上足以對人之生命、身體、安全
    構成威脅，具有危險性之兇器均屬之，且祇須行竊時攜帶此
    種具有危險性之兇器為已足，並不以攜帶之初有行兇之意圖
    為必要，最高法院七十九年臺上字第五二五三號著有判例可
    參。查被告如附表編號十三所示之犯行，係於凌晨進入錦和
    國小竊盜，被告下手行竊之教室當時雖無人員在內，然揆諸
    上開判例意旨，一般國民小學既多有設置警衛室等值夜人員
    ，自仍屬有人居住之建築物。又被告如附表編號十所示之犯
    行，所破壞者為大門上之氣窗，依社會通常觀念，並非防盜
    之設備。另被告如附表編號十四所示之犯行，雖僅由窗外伸
    手進入竊取物品，惟既已越進窗門，使他人窗門安全之設備
    失其防閑之效用，自應構成刑法第三百二十一條第一項第二
    款之罪。末查被告以螺絲起子、角尺等作為行竊工具，客觀
    上足以對人之身體、生命構成威脅，依照上開說明，自屬兇
    器無疑。基上所述，核被告所為如附表編號一、二、三、四
    、五、九、十、十七、十八、十九、二十之犯行係犯刑法第
    三百二十條之普通竊盜罪，其中如附表編號十之二次竊盜犯
    行，一次未遂 (九十四年三月五日晚上)，一次既遂 (九十
    四年三月八日下午)，另被告所為如附表編號六、七、十三
    、十五之犯行則係犯刑法第三百二十一條第一項第一款之夜
    間侵入住宅或有人居住之建築物竊盜之加重竊盜罪，又被告
    所為如附表編號十四、十六之犯行則係犯刑法第三百二十一
    條第一項第二款之毀越門扇竊盜之加重竊盜罪，另被告所為
    如附表編號十一、十二之犯行則係犯刑法第三百二十一條第
    一項第三款之攜帶兇器竊盜之加重竊盜罪，被告所為如附表
    編號八之犯行則係犯刑法第三百二十一條第一項第一款、第
    三款之夜間侵入住宅攜帶兇器竊盜之加重竊盜罪。被告先後
    共計二十一次如附表所示之犯行均時間緊接，犯罪構成要件
    相同，顯係基於概括犯意反覆為之，應依刑法第五十六條之
    規定論以連續犯加重竊盜既遂一罪，並加重其刑。被告曾於
    八十九年間因贓物案件，經臺灣桃園地方法院院判處有期徒
    刑三月確定，於九十年八月七日易科罰金執行完畢，有臺灣
    高等法院被告全國前案紀錄表在卷可按，其於有期徒刑之執
    行完畢後，五年內再犯有期徒刑以上之本罪，為累犯，應依
    刑法第四十七條之規定，遞予加重其刑。爰審酌被告連續多
    次竊盜犯行，嚴重妨害社會治安及民眾生命、財產、住家之
    安寧，及其所竊得之財物價值、數量，其各次竊盜之手段、
    情節，及被告之素行、智識程度，其犯罪後坦承犯行，態度
    良好等一切情狀，量處如主文所示之刑。扣案之鑰匙一支，
    乃被告竊取己○○所有車號BJG-152號重型機車時所用，且
    為被告所有，業經被告供述在卷，另未扣案之角尺一支、螺
    絲起子一支亦均為被告所有，分別資為本件如附表所示編號
    八、十一、十二之竊盜犯行所用之物，亦經被告供述在卷，
    雖未扣案，惟不能證明已經滅失，爰均依刑法第三十八條第
    一項第二款之規定宣告沒收。
三、末按竊盜犯贓物犯保安處分條例第三條第一項固規定「十八
    歲以上之竊盜犯、贓物犯，有下列情形之一者，得於刑之執
    行前，另入勞動場所強制工作：一、有犯罪之習慣者。二、
    以犯竊盜罪或贓物罪為常業者。」，惟此種強制工作性質上
    屬保安處分之一種，係對受處分人將來之危險性所為拘束其
    身體、自由等之處置，以達教化與治療之目的，為刑罰之補
    充制度，並應受比例原則之規範，使保安處分之宣告，與行
    為人所為行為之嚴重性、行為人所表現之危險性，及對於行
    為人未來行為之期待性相當，從而由法院視行為人之危險性
    格，決定應否交付強制工作，以達特別預防之目的 (司法院
    大法官會議解釋釋字第四七一號解釋參照)。經查被告於民
    國九十三年九月至九十四年五月期間，雖觸犯如附表所列之
    多起犯行，惟其於前開期間，在經羈押之前，乃從事為人刺
    青紋身之工作，月入新台幣五萬餘元，有一定之工作及收入
    ，又被告為警查獲後，深感悔悟並深自反省，且逐一坦承其
    所為之竊盜犯行，顯見被告所表現之危險性格業已消失，應
    無加以特別預防之必要，爰不併予宣告強制工作，附此敘明
    。
四、公訴意旨另以: 被告於九十四年三月初，在臺北縣中和市○○街十四巷四十弄二號五樓，以先竊取被害人藏置花籃之大
    門鑰匙後開啟大門進入屋內行竊之手段，竊得新臺幣六萬元
    、手錶八支及LV包一只，亦涉有竊盜犯行 (蒞庭檢察官於九
    十四年七月七日所提之補充理由書附表一編號十之犯行)，
    惟按被告之自白，不得作為有罪判決之唯一證據，仍應調查
    其他必要之證據，以察其是否與事實相符，刑事訴訟法第一
    百五十六條第二項定有明文，又所謂補強證據，則指除該自
    白本身外，其他足資以證明自白之犯罪事實確具有相當程度
    真實性之證據而言。雖其所補強者，非以事實之全部為必要
    ，但亦須因補強證據與自白之相互利用，而足使犯罪事實獲
    得確信者，始足當之，最高法院七十四年臺覆字第十號著有
    判例，可資參照。此部分犯行雖經被告於本院審理中坦承不
    諱，惟此部分犯行除未據被害人出面指述外，亦未查獲任何
    被告所自白之竊得物品，此外，遍查全卷並無任何其他之補
    強證據足資佐證被告自白之此部分犯行，揆諸前揭規定及判
    例意旨，被告之自白既不得作為有罪判決之唯一證據，本應
    為被告此部分犯行無罪之諭知，惟公訴人認此部份犯行與上
    揭被告有罪部分之犯行有連續犯裁判上一罪之關係，爰不另
    為無罪之諭知，併此說明。
據上論斷，應依刑事訴訟法第二百九十九條第一項前段、第二百
七十三條之一，刑法第五十六條、第三百二十條第一項、第三項
、第三百二十一條第一項第一款、第二款、第三款、第四十七條
、第三十八條第一項第二款，判決如主文。
本案經檢察官陳以敦到庭執行職務
中　　華　　民　　國　　94　　年　　11　　月　　30　　日
　　　　　　　　　刑事第二庭    法　官　吳孟良
以上正本證明與原本無異。
如不服本判決，應於判決送達後10日內，向本院提出上訴狀。
　　　　　　　　　　　　　　　　書記官　張漪蕙
中　　華　　民　　國　　94　　年　　11　　月　　30　　日
附錄本案論罪科刑法條
中華民國刑法第320條
(普通竊盜罪、竊佔罪)
意圖為自己或第三人不法之所有，而竊取他人之動產者，為竊盜
罪，處5年以下有期徒刑、拘役或 500 元以下罰金。
前二項之未遂犯罰之。
中華民國刑法第321條
犯竊盜罪而有左列情形之一者，處 6 月以上、 5 年以下有期徒
刑：
一  於夜間侵入住宅或有人居住之建築物、船艦或隱匿其內而犯
    之者。
二  毀越門扇、牆垣或其他安全設備而犯之者。
三  攜帶兇器而犯之者。
附表：
┌──┬──────┬───────┬──────┬──────┐
│編號│ 犯罪時間   │ 犯罪地點     │行為態樣    │  竊取物品  │
├──┼──────┼───────┼──────┼──────┤
│ 一 │九十三年九月│臺北市大安區  │以自備鑰匙一│己○○所有  │
│    │二十一日上午│臥龍街二百七  │支竊取      │車號BJG-15  │
│    │九時許      │十九號前      │            │ 2號重型機  │
│    │            │              │            │ 車一輛     │
├──┼──────┼───────┼──────┼──────┤
│二  │九十四年一月│臺北縣中和市  │因為該車未上│吳建輝所有  │
│    │七日        │興南路二段一  │鎖，直接將該│車號CMY-615 │
│    │            │一四巷十八弄  │車牽走      │號重型機車一│
│    │            │六號前        │            │輛          │
├──┼──────┼───────┼──────┼──────┘
│三  │九十四年一月│臺北縣中和市  │徒手竊取陳勇│陳勇全所有│
│    │初某時      │連成路、圓通  │全置放在桌上│  皮夾一個  │
│    │            │路附近某網咖  │之皮夾      │新臺幣一千│
│    │            │              │            │  元        │
│    │            │              │            │陳勇全身分│
│    │            │              │            │  證一張    │
│    │            │              │            │陳勇全健保│
│    │            │              │            │  卡一張    │
├──┼──────┼───────┼──────┼──────┤
│四  │九十四年二月│臺北市○○○路│在犯罪地點直│辛○○所有車│                                    │
│    │四日上午四時│、建國南路口  │接竊取      │號1205-DQ自 │
│    │            │              │            │小客車一輛  │
├──┼──────┼───────┼──────┼──────┤
│五  │九十四年二月│臺北市信義區吳│以辛○○自小│新臺幣三萬│
│    │四日上午某時│興街三五O 巷十│客車中所留鑰│  一千五百元│
│    │            │八號四樓辛○○│匙開啟大門，│存摺三本  │
│    │            │住處          │進入行竊    │信用卡五張│
│    │            │              │            │晶片卡一張│
│    │            │              │            │辛○○身分│
│    │            │              │            │  證一張    │
│    │            │              │            │辛○○健保│
│    │            │              │            │  卡一張    │
│    │            │              │            │金項鍊一條│
│    │            │              │            │手錶三支  │
│    │            │              │            │衣物鞋子若│
│    │            │              │            │  干        │
├──┴──────┼───────┼──────┼──────┤
│六  │九十四年二月│臺北縣中和市景│由該屋後方天│讀卡機六十│
│    │十二日下午十│平路五百七十四│花板夾層破洞│  個        │
│    │一時許      │號五樓卯○○住│進入行竊    │小型主機四│
│    │            │處            │            │  臺        │
│    │            │              │            │空氣濾清器│
│    │            │              │            │  一臺      │
│    │            │              │            │旅行箱一個│
├──┼──────┼───────┼──────┼──────┤
│七  │九十四年二月│臺北縣永和市民│因該處後門未│金牌二面  │
│    │十五日上午二│族街八十一巷三│關，由後門進│DVD一臺   │
│    │時至六時許  │十二號一樓呂學│入行竊      │            │
│    │            │進住處        │            │            │
├──┼──────┼───────┼──────┼──────┤
│八  │九十四年二月│臺北縣中和市保│以自備角尺一│電子磅秤一│
│    │二十五日上午│健路二巷十九號│支勾啟住處鐵│  臺        │
│    │五時四十二分│五樓壬○○住處│門，進入行竊│電動鑽孔機│
│    │許          │              │            │  一臺      │
│    │            │              │            │電腦一臺  │
│    │            │              │            │DVD一臺   │
│    │            │              │            │壁鑽一臺  │
│    │            │              │            │銀幣若干  │
├──┼──────┼───────┼──────┼──────┤
│九  │九十四年二月│臺北縣中和市景│徒手竊取置放│辰○○所有三│
│    │二十五日中午│平路一百五十三│在櫃檯之手機│星牌手機一支│
│    │十二時三十二│號一樓中華電信│            │            │
│    │分          │雙和營運處南勢│            │            │
│    │            │角服務中心    │            │            │
│    │            │              │            │            │
├──┼──────┼───────┼──────┼──────┤
│ 十 │九十四年三月│臺北縣板橋市三│三月五日晚上│新臺幣二千│
│    │五日晚上、三│民路二段九十五│，因屋主適時│  元        │
│    │月八日下午十│巷三十號六樓陳│返家，未得手│筆記型電腦│
│    │七時前之某時│英傑住處      │。三月八日下│  二臺      │
│    │            │              │午，再次徒手│BENQ行動電│
│    │            │              │破壞住家大門│  話一支    │
│    │            │              │上之氣窗後進│LV皮夾一個│
│    │            │              │入行竊得手  │手錶二支  │
│    │            │              │            │金戒指一個│
│    │            │              │            │金項鍊一條│
│    │            │              │            │電腦主機一│
│    │            │              │            │  臺        │
├──┼──────┼───────┼──────┼──────┤
│十一│九十四年三月│臺北縣中和市秀│自備角尺一支│新臺幣三百│
│    │七日下午三時│朗路三段三十六│勾啟大門進入│  元        │
│    │許          │巷六之四號六樓│行竊        │銀行存摺四│
│    │            │丑○○住處    │            │  本        │
│    │            │              │            │印章一枚  │
│    │            │              │            │電腦主機一│
│    │            │              │            │  臺        │
│    │            │              │            │CD隨身聽一│
│    │            │              │            │  臺        │
│    │            │              │            │電腦辭典一│
│    │            │              │            │  臺        │
├──┼──────┼───────┼──────┼──────┤
│十二│九十四年三月│臺北縣民有街七│自備螺絲起子│存摺一本  │
│    │十一日某時  │十五巷十弄三十│一支開啟大門│印章一枚  │
│    │            │九號五樓寅○○│進入行竊    │背包一個  │
│    │            │住處          │            │背心一件  │
│    │            │              │            │手錶一支  │
│    │            │              │            │靴子三雙  │
│    │            │              │            │打火機一個│
│    │            │              │            │新臺幣六千│
│    │            │              │            │  元        │
├──┼──────┼───────┼──────┼──────┤
│十三│九十四年三月│臺北縣中和市錦│爬欄杆進入三│電腦一臺  │
│    │十八日凌晨  │和國小        │樓，行至四樓│列表機一臺│
│    │            │              │發現一間教室│掃描機一臺│
│    │            │              │未上鎖，進入│數位相機一│
│    │            │              │行竊        │  臺        │
│    │            │              │            │DCR數位攝 │
│    │            │              │            │  影機一臺  │
├──┼──────┼───────┼──────┼──────┤
│十四│九十四年三月│臺北縣永和市民│由窗外伸手進│鉛筆包一個  │
│    │二十二日下午│族路八十一巷三│入竊取      │            │
│    │十一時      │十二號一樓呂學│            │            │
│    │            │進住處        │            │            │
├──┼──────┼───────┼──────┼──────┤
│十五│九十四年三月│臺北縣中和市安│進入該住處行│皮包一個  │
│    │二十三日上午│樂路一四三巷六│竊          │皮夾二個  │
│    │三時許      │弄二號四樓任瑞│            │新臺幣一萬│
│    │            │榮、乙○○住處│            │  二千元    │
│    │            │              │            │MP3一臺   │
│    │            │              │            │乙○○身分│
│    │            │              │            │  證一張    │
│    │            │              │            │乙○○健保│
│    │            │              │            │  卡一張    │
│    │            │              │            │乙○○重型│
│    │            │              │            │  機車駕照一│
│    │            │              │            │  張        │
│    │            │              │            │甲○○重型│
│    │            │              │            │  機車駕照一│
│    │            │              │            │  張        │
│    │            │              │            │信用卡一張│
├──┼──────┼───────┼──────┼──────┤
│十六│九十四年三月│臺北縣中和市連│破壞該住處五│新臺幣八萬│
│    │二十四日下午│城路三八九巷十│樓頂樓窗戶欄│  元        │
│    │二時三十分  │八號五樓癸○○│杆後，由窗戶│SONY牌PSP │
│    │            │住處          │進入行竊    │  電玩一臺  │
│    │            │              │            │MP3隨身碟 │
│    │            │              │            │  一臺      │
│    │            │              │            │金戒子一個│
│    │            │              │            │電腦小硬碟│
│    │            │              │            │  二個      │
├──┼──────┼───────┼──────┼──────┤
│十七│九十四年三月│臺北縣永和市民│由陽台進入屋│手機一支  │
│    │二十六日下午│有街七十五巷十│內行竊      │筆記型電腦│
│    │六時前之某時│弄四十一號三樓│            │  一臺      │
│    │            │庚○○住處    │            │手錶一支  │
│    │            │              │            │相機一臺  │
│    │            │              │            │包包一個  │
│    │            │              │            │銀行存摺一│
│    │            │              │            │  本        │
├──┼──────┼───────┼──────┼──────┤
│十八│九十四年三月│臺北市永和市民│竊取之機車未│巳○○所有車│
│    │二十八日上午│族路八十一巷五│上鎖，所以直│號APD-241號 │
│    │九時許      │十二號前      │接將車牽走  │重型機車一輛│
├──┼──────┼───────┼──────┼──────┤
│十九│九十四年五月│臺北縣永和市民│徒手竊取吳宣│新臺幣二千│
│    │初          │有街一號四樓老│賢放置在旁邊│  元        │
│    │            │爺撞球場      │座位上之背包│吳宣賢所有│
│    │            │              │            │  皮夾一個  │
│    │            │              │            │吳宣賢汽車│
│    │            │              │            │  駕照一張  │
├──┼──────┼───────┼──────┼──────┤
│二十│九十四年間不│不詳地點      │將車牌拆下竊│張美芝所有22│
│    │詳時間      │              │取          │93-DL車牌一 │
│    │            │              │            │面          │
└──┴──────┴───────┴──────┴──────┘
